臺灣臺東地方法院民事裁定
110年度重家繼訴字第2號
上  訴  人
即  被  告  蘇姿宇
被  上訴人
即  原  告  彭順花
視同上訴人
即  被  告  蘇惠萍  
            蘇惠良  

            蘇晏暉  
                      現於法務部矯正署泰源技能訓練所執行中                        
上列上訴人與被上訴人間分割遺產等事件，上訴人對於中華民國
111年5月16日本院110年度重家繼訴字第2號第一審判決提起上訴
，本院裁定如下：
    主  文
上訴人即被告蘇姿宇應於收受本裁定正本10日內，補繳第二審裁
判費新臺幣34,764元，逾期不補正，以裁定駁回上訴。
    理  由
一、按繼承人有數人時，在分割遺產前，各繼承人對於遺產全部
    為公同共有，民法第1151條定有明文；次按訴訟標的對於共
    同訴訟之各人必須合一確定者，共同訴訟人中一人之行為有
    利益於共同訴訟人者，其效力及於全體；不利益者，對於全
    體不生效力，則為民事訴訟法第56條第1 款所明定。查本件
    為分割遺產之訴（含被上訴人彭順花請求給付夫妻剩餘財產
    差額分配），其訴訟標的對於共同訴訟之各人必須合一確定
    ，是本件雖僅上訴人蘇姿宇提起上訴，然揆諸上開規定，效
    力及於未提起上訴之當事人蘇惠萍、蘇惠良及蘇晏暉，故應
    將蘇惠萍、蘇惠良及蘇晏暉視為上訴人，而併列之，合先敘
    明。
二、按夫妻財產之分配及其他因夫妻財產關係所生請求事件、遺
    產分割事件，乃家事事件法第3條第3項第3款、第6款所定丙
    類事件，依同法第37條規範，屬家事訴訟事件，依同法第51
    條及家事事件審理細則第41條第1 項規定，應準用民事訴訟
    法之規定繳納裁判費，而此為必須具備之程式，上訴不合程
    式且經定期命補正而未補正者，原第一審法院應以裁定駁回
    之，民事訴訟法第442 條第2 項亦有明文。次按核定訴訟標
    的價額，以起訴時之交易價額為準；無交易價額者，以原告
    就訴訟標的所有之利益為準；向第二審或第三審法院上訴，
    依第77條之13及第77條之14規定，加徵裁判費十分之五，民
    事訴訟法第77條之1 第2 項、第77條之16第1 項前段分別定
    有明文。又按於請求分割遺產之訴，其訴訟標的價額之計算
    ，應以原告在第一審起訴時因分割所受利益之客觀價額為準
    ，就此種事件上訴時，其訴訟標的價額及上訴利益額，亦以
    此為準，不因被告或原告提起上訴而有所歧異（最高法院10
    5 年度台抗字第315號裁定意旨參照）。
三、經查，本件分割遺產等事件，彭順花起訴請求蘇姿宇、蘇晏
    暉、蘇惠良及蘇惠萍應於繼承被繼承人蘇漢榮遺產價值範圍
    內連帶給付彭順花新臺幣(下同)570,736元之夫妻剩餘財產
    差額分配，並就被繼承人蘇漢榮之遺產按兩造應繼分每人各
    5分之1分割，經本院判決彭順花之請求有理由。上訴人即被
    告蘇姿宇就本件判決關於夫妻剩餘財產、分割遺產部分均聲
    明不服提起上訴，揆諸上開說明，上訴人即被告蘇姿宇關於
    彭順花請求夫妻剩餘財產及遺產分割之訴之上訴利益額，即
    應依被繼承人蘇漢榮全部遺產之總價額，按彭順花所分配取
    得部分定之。而被繼承人蘇漢榮遺產總額，經本院審理後認
    定被繼承人蘇漢榮所遺遺產如附表所示，總額為8,888,951
    元，彭順花可分得總額為2,234,379元（計算式：夫妻剩餘
    財產部分570,736元＋繼承遺產部分【《8,888,951元－570,736
    元》×1/5 】＝2,234,379元），則依此計算，上訴人之上訴利
    益額為2,234,379元，應徵第二審裁判費34,764元，未據上
    訴人即被告蘇姿宇繳納，爰依前揭規定，裁定如主文所示。
四、爰裁定如主文。
中    華    民    國   111    年    6     月    2    日
                  家事法庭    法   官   馬培基
正本係照原本作成。
核定訴訟標的價額部分，如不服裁定得於收受送達後10日內向本
院提出抗告狀，並繳納抗告費新臺幣1千元。
命補繳裁判費部分不得抗告。
中    華    民    國   111    年    6     月    2    日
                              書記官   鄭志釩
附表：本院110年度重家繼訴字第2號判決認定之被繼承人蘇漢榮
      現存之遺產明細表 
編號   遺產項目 面積（平方公尺） 權利範圍 國稅局核定價額（新臺幣/元）  1 臺東縣○○鄉○○段00地號土地 289.76 全部 260,784元  2 臺東縣○○鄉○○段00○0地號土地 170.04 全部 153,036元  3 臺東縣○○鄉○○段000地號土地 269.29 全部 1,077,160元  4 臺東縣○○鄉○○段000地號土地 769.73 全部 692,757元  5 臺東縣○○鄉○○段000地號土地 2,822.27 全部 2,540,043元  6 臺東縣○○鄉○○段000地號土地 95.06 全部 1,183,782元  7 臺東縣○○鄉○○段000○0地號土地 143.29 全部 687,792元  8 臺東縣○○鄉○○段000地號土地 417.51 全部 2,004,048元  9 臺東縣○○鄉○○段000○號房屋（門牌號碼：臺東縣○○鄉○○村○○路000號） 119.11 全部 137,300元 10 門牌號碼臺東縣○○鄉○○村○○路00號未辦保存登記建物  全部 6,800元 11 池上鄉農會帳號00000000000000號帳戶現金存款及法定孳息。   140,841元 12 池上郵局帳號00000000000000號帳戶現金存款及法定孳息。   907元 13 國民年金（活息）及法定孳息。   3,701元 
合計    8,888,951元